# 关于在建工程的账务处理

提问人：大象爱生煎 时间：2019-12-12 09:51:27
求助陈版。
事例一：公司因在建工程项目征占土地，根据规定需缴纳水土保持补偿费。
个人认为此笔水土保持款是由于在建工程的建设导致的，可以作为在建工程的相关入账成本，但是不确定科目。但是如果一次计入期间费用，也有一定合理性。请老师解答。
事例二：公司因在建工程项目建设，占用集体用地并支付居民补偿款。支付占地面积 A 亩，后在该占地中取得部分面积的土地使用证 B（B 远小于A）。此后公司因在建工程另一子项目，向占用的另一块土地支付了征地补偿款，该部分占地未取得土地使用证。请问两笔征地占用款如何做账。第一笔征地补偿款中，是否可以部分确认取得土地证的土地的成本。
事例三：公司为构建在建工程项目，向供货商、施工方支付预付款，后已取得合同约定货物、服务。但由于未开发票、质量原因等，一直挂账未予处理。
个人认为根据经济实质，商业纠纷不能作为挂账依据，应当根据已支付的款项将服务及设备款项确认为在建工程的入账依据。后期根据双方协商情况，重新调整在建工程，否则将影响在建工程的实际成本。
请求陈版解答。
各位仁兄请发表意见。
感谢。

回答人：chenyiwei
1 、请注意获取关于 “水土保持补偿费” 的征收管理相关文件，确定其更多地是与征地有关还是与工程建设有关（参考：《瑞华研究 2010 ～ 2016 汇编》
之 “问题 1-1-18（相关支出在土地使用权和房屋建筑物成本之间的归属划分，以及陆续发生时的归集方法）”），以及项目占地的土地性质是划拨土地还是出让地。如果该款项应计入土地成本，但该土地属于划拨土地的，则参照《瑞华研究 2010 ～ 2016 汇编》之 “问题 1-2-14（支付划拨土地的各类补偿费用问题）” 处理。
2 、支付补偿款对应的土地取得国有土地使用权证（非划拨土地）的，补偿费计入无形资产——土地使用权价值；未取得出让土地的使用权证的，补偿款参照《瑞华研究 2010 ～ 2016 汇编》之 “问题 1-2-14（支付划拨土地的各类补偿费用问题）” 处理。需注意的是：如果该土地是租赁的，则补偿款不能计入使用权资产成本。
3 、基本赞同你对事项 3 的理解。

提问人：大象爱生煎 时间：2019-12-17 08:05:17
感谢陈版！还想请教一个问题，企业处于工程建设期间，宿舍楼属于工程中的一部分。因为对该宿舍楼进行装修，装修金额可以确定。目前员工已入住，但是由于在建工程未完工。企业以往也未对宿舍的基建部分金额进行确认，这部分的基建金额无法单独确定。根据现实情况，该部分宿舍已经达到预定可使用状态了，如果根据装修的金额预转固，您觉得是否合理？或者有没有更合理的解决方案。谢谢

回答人：chenyiwei
只是把装修部分转固似乎并不合理。还是尽量确定宿舍楼主体的成本，及时转固和计提折旧。